臺灣高等法院刑事判決　　　　　　　　94年度上訴字第2907號
上　訴　人　台灣桃園地方法院檢察署檢察官
上　訴　人
即　被　告　丙○○
　　　　　　　　　　　之1號
上　訴　人
即　被　告　庚○○
選任辯護人　朱正剛律師
　　　　　　陳科升律師
上　訴　人
即　被　告　寅○○
上　訴　人
即　被　告　癸○○
選任辯護人　紀亙彥律師
上　訴　人
即　被　告　辛○○
選任辯護人　朱正剛律師
　　　　　　陳科升律師
被　　　告　甲○○
被　　　告　子○○
　　　　　　　　　　　號
被　　　告　卯○○
　　　　　　　　　　　號5樓
上列上訴人因詐欺案件，不服臺灣桃園地方法院93年度訴字第
1409號，中華民國94年7月13日第一審判決（起訴案號：臺灣桃
園地方法院檢察署92年度偵字第17167號、93年度偵字第4292號
、7630號；移送併審案號：台灣士林地方法院檢察署94年度偵字
第9338號），提起上訴，本院判決如下：
    主  文
原判決撤銷。
丙○○、庚○○、寅○○、癸○○、辛○○、甲○○、卯○○、
子○○共同以犯意圖為自己不法之所有，以詐術使人將本人之物
交付之罪為常業，丙○○處有期徒刑參年，庚○○、寅○○各處
有期徒刑貳年陸月，癸○○、辛○○、甲○○各處有期徒刑貳年
，卯○○、子○○各處有期徒刑壹年陸月。
扣案如附表壹所示之物均沒收。
    事  實
一、丙○○、庚○○、寅○○、辛○○、癸○○、甲○○、子○○、卯○○共同基於意圖為自己不法所有以詐術使人陷於錯
    誤而給付金錢並以之為常業之犯意聯絡，先後由：
(一)丙○○（自稱KENNY）夥同楊錦榮（由檢察官另案偵辦中）
    、趙富青（自稱FRANK，另案由台灣士林地方法院審理中）
    、庚○○（自稱JEFF）、寅○○（自稱LEE）、辛○○（自
    稱KING）、癸○○、卯○○（自稱王經理或王小姐）、子○○、真實姓名年籍不詳自稱ANDY、ALBERT、MINGO之成年人
    士、（香港地區人士）、孫姓、王姓等姓名年籍不詳之成年
    女子，及若干成年不明人士，共同基於意圖為自己不法所有
    之常業詐欺犯意聯絡，自民國（下同）92年5月間起，至92
    年9月初止，在臺北市○○區○○路一段17號12樓之4，以「
    摩笙建材有限公司」（下稱摩笙公司）名義，於92年5 月29
    日設立登記（摩笙公司業於92年10月22日辦理解散登記），
    由楊錦榮擔任負責人，登記公司營業項目為木材、建材、機
    器設備、國際貿易、首飾金屬礦石批發業為幌。
(二)丙○○（自稱KENNY）再夥同趙富青（自稱JAMS）、庚○○
    （自稱JEFF）、寅○○（自稱LEE）、甲○○（自稱PETER）
    、癸○○（自稱MICHAEL）、辛○○（自稱KING）、子○○
    、卯○○（自稱王經理或王小姐）、真實姓名、年籍不詳自
    稱DANNY、FLORA（或SOFINA）、CARA（真實姓名年籍不詳之
    梁姓女子，下簡稱梁女）、ANDY、ALBERT、MINGO等之成年
    人，以及若干不明成年人士，共同基於意圖為自己不法所有
    之常業詐欺犯意聯絡，自92年10月中旬（15日）起，至92年
    11月6日為警查獲時止，在桃園縣桃園市○○路9號15樓之2
    及11號15樓之2，由不知情之祁棣出面向不知情之鄭明義承
    租上開經國路地址，並由不知情之劉國禎擔任人頭負責人，
    以「寶萊市場資訊有限公司」（下稱寶萊公司，自92年6月6
    日設立登記，於92年11月11日至93年11月10日辦理停業登記
    ）為名登記，於營業地點懸掛「寶萊五金建材有限公司」之
    匾額為幌。而上開摩笙公司、寶萊公司實際均由ANDY、
    ALBERT、MINGO等人為集團首腦，由丙○○以「總督導」之
    名擔任現場負責人，負責於獨立房間內以監聽控制器、針孔
    監視器，監控其他成員及新進員工之行動，子○○擔任總機
    ，負責轉接各辦公室間電話，卯○○為人事助理，趙富青任
    採購部主管，庚○○、寅○○擔任助理，甲○○、癸○○、
    辛○○、DANNY、FLORA、CARA（梁女）等人擔任專員，均明
    知摩笙公司與寶萊公司均無實際從事或仲介期貨買賣交易，
    亦無受香港地區之資產管理或投資顧問公司委託在台灣地區
    招攬客戶從事期貨買賣業務，以如下之分工方式詐騙不特定
    人，即由人事助理卯○○負責先於中國時報、自由時報等報
    紙之人事資訊版刊登徵用紀錄員、統計助理、文書助理或採
    購助理之徵才廣告，經應徵者撥打刊登電話詢問，由總機子
    ○○接聽來電，過濾並選出28歲以上之應徵女性，並指示條
    件符合之應徵者前往公司面談，俟應徵者前來上班，即由助
    理庚○○、寅○○或人事助理卯○○（如附表二所示）面試
    並向新進人員佯稱公司經營五金建材貿易業務，由丙○○決
    定錄用後，庚○○或寅○○（如附表二所示）再於新進人員
    開始上班時，將其各別與偽裝成新進人員之各專員辛○○、
    甲○○、癸○○、DANNY、FLORA、CARA（梁女）等人，一對
    一搭配在獨立辦公室內上班，並以如附表2所示之詐騙分工
    與手法對各新進員工詐騙，伺機由趙富青、庚○○或寅○○
    ，與各專員配合：
  (1)、先由庚○○或寅○○交付虛偽不實之公司客戶之期貨交易
      資料，命新進員工整理計算。
  (2)、再由庚○○或寅○○向新進人員訛稱趙富青請假或出差，
      趙富青交代要新進人員依趙富青之期貨交易資料打電話至
      香港地區期貨交易所詢價，總機子○○於各新進人員欲打
      往香港地區詢價時，即將電話轉接至趙富青辦公室後，再
      轉接由上開若干不明人士於不詳地點佯裝係於香港地區接
      聽電話之期貨交易所人員與應徵者對話。
  (3)、嗣再由趙富青假裝交付若干現金及不實之交易資料予各專
      員，佯稱各專員投資之獲利甚多，而使新進員工陷於錯誤
      ，以為一同上班之專員出資投資五金期貨，大量獲利，而
      後再行遊說新進員工獨資或與專員集資，透過摩笙公司、
      寶萊公司向「香港傳傑資產管理公司」（下稱傳傑公司）
      下單買賣貴金屬期貨。渠等見新進員工提出款項交趙富青
      代為投資而上鉤後，或由趙富青於數日之後交付新台幣（
      下同）數千至數萬元不等之現金予應徵者，佯稱係投資獲
      利，致新進員工陷於錯誤，於新進員工再加碼投資數日後
      ，再告以因交易操作錯誤而無法出單或投資虧損需補繳保
      證金，否則本金將遭沒收處分，致若干新進員工唯恐血本
      無歸，再度加碼投資而陸續交付現金，待投資之新進員工
      起疑時，則由楊錦榮之帳戶匯款少許薪資搪塞之，連續以
      買賣期貨之名行詐騙之實，並而繼續交付更鉅額款項。
（三）ANDY等人以此方式先後向午○○詐得新台幣（下同）446
      萬元，向壬○○詐得162萬元、向乙○○詐得186萬元、向
      辰○○詐得100萬元（以上為摩笙公司部分），向丁○○
      詐得43萬元，向戊○○詐得40萬元，向丑○○詐得20萬元
      ，向己○○詐得100萬元，向巳○○詐得20萬元（以上為
      寶萊公司部分）。ANDY等人得此等款項朋分，其中各人員
      每月薪資為：總機2萬6至7千元，人事助理3萬至3萬5千元
      ，助理3萬5千元至4萬元，專員2萬5千元至3萬元，採購部
      主管5萬元，現場總督導5萬至8萬元，並設有獎金制度如
      下：即新進員工每受騙繳出1萬元美金或新台幣40萬元，
      專員可分得1萬至1萬5千元，助理可分得1萬元，採購部主
      管與現場總督導可分得7千至8千元，丙○○等人即以此為
      生，恃此為業。
（四）嗣經摩笙公司其中應徵者乙○○、壬○○因發現遭騙而分
      別於92年8月11日具狀、92年9月3日前往地檢署按鈴申告
      ，經檢察官發交司法警察查證後，陸續追查尚有辰○○遭
      詐騙。寶萊公司其中應徵者戊○○發覺有異於92年11月4
      日報警處理，而由戊○○帶同桃園縣政府警察局刑警隊員
      警於同年月6日下午1 時30分許前往前開桃園市○○路之
      寶萊公司查證，員警到達該址1樓等電梯時，恰巧遇下樓
      用餐之庚○○，遂向庚○○表名員警身分，由庚○○配合
      調查帶同警員至15樓查證，而寶萊公司內人員經監視系統
      見員警及庚○○、戊○○等人到達，遂將大門反鎖拒不開
      門，員警為避免公司內人員將證據湮滅及犯罪嫌疑人逃匿
      ，認為情況急迫，遂報請臺灣桃園地方法院檢察署檢察官
      依刑事訴訟法第131條第1、2項之規定指揮逕行搜索，員
      警得檢察官同意後，旋即請來鎖匠開啟公司大門，會同庚○○進入公司，當場逮捕庚○○、寅○○、卯○○、子○○四人，另在場之趙富青、丙○○、DENNY、CARA（梁女
      ）、洪獻證、癸○○及甲○○則趁隙由公司會議室內暗門
      離開並搭乘電梯逃逸，經警報請臺灣桃園地方法院檢察署
      檢察官指揮逕行搜索上址，當場扣得供犯罪所用之如附表
      一所示之各項物品及與本案無關之印章9枚、經濟部函二
      份、庚○○所有之行動電話1支及庚○○所有之銀行帳戶
      二本等物，丙○○亦因化名「翁扁輝」之人以92年11月12
      日以電子郵件向「法務部部長電子信箱」檢舉，由法務部
      檢察司函轉臺灣桃園地方法院檢察署偵辦，經陸續比對查
      獲資料及應徵者之指認，始循線查悉丙○○及其餘詐騙集
      團成員上情。
二、案經午○○、丁○○、戊○○、丑○○、己○○及巳○○訴
    由桃園縣政府警察局移請臺灣桃園地方法院檢察署檢察官偵
    查起訴及臺灣士林地方法院檢察署移送併審。
    理  由
壹、程序部分：
    按最高法院93年度台上字第3533號判決要旨以：「刑事訴訟
    法第159 條第1 項雖規定，被告以外之人於審判外之言詞或
    書面陳述，除法律有規定外，不得作為證據。惟同法第159
    條之5 第2 項已規定，當事人、代理人或辯護人於法院調查
    證據時，知有第159 條第1 項不得為證據之情形，而未於言
    詞辯論終結前聲明異議者，視為有前項之同意（指同條第一
    項之同意作為證據）。此乃第159 條第1 項所容許，得作為
    證據之例外規定之一」。經查：本案被告癸○○、卯○○、
    子○○及檢察官於原審言詞辯論終結前，均未就所調查之證
    據主張有刑事訴訟法第159條第1項不得為證據之情形，是參
    照上開最高法院判決要旨，本案就被告癸○○、卯○○、子
    ○○部份經調查之證據均有證據能力，合先敘明。
貳、實體部分：
一、犯罪事實之認定與論證：
(一)被告丙○○部分：
  (1)、訊據上訴人即被告丙○○，對於上揭犯罪事實坦承不諱，
      其於原審調查、審理時供稱：「我知道這個詐欺集團主謀
      有3人，除了ANDY外，還有ALBERT，均是香港人，及另1
      不詳姓名年籍之女子，我都不知道渠等真實姓名。92年偵
      字17167號偵查卷第226頁分工表上，除了癸○○之照片不
      能明確辨認外，其他人之照片與名字都正確。92年偵字
      17167號卷第150及151頁之照片中就是助理庚○○（自稱
      JEFF）及寅○○（自稱LEE）。JAMS則是公司的主管，大
      約5、60歲，我是擔任現場的總督導，我是統籌所有人分
      別之工作，沒有隸屬何人，我直屬於老闆。ANDY每天都會
      來公司，但停留的時間不多，若ANDY不在公司，就由我總
      負責。人事部卯○○負責登報應徵員工，應徵項目是『紀
      錄員、統計助理、文書助理、採購助理』等。專員的工作
      是陪同新進人員（被害人）上班，是1個專員或2個專員陪
      1位新進人員，主要的目的是讓被害人以為專員也是新進
      員工，每天助理（庚○○、寅○○）會分派訂單、採購等
      文書工作給他們作，讓被害人誤以為公司是1個合法的貿
      易公司，被害人開始工作時，人事部門會告訴新進人員說
      ：『公司是做轉口貿易的』。被害人開始工作2、3天後主
      管JAMS會以外出名義為由，故意讓被害人接觸到公司進出
      貨的文件，讓被害人誤以為可以從中獲利，賺取差價，那
      些文件的原料就是白銀，我們向應徵者解釋這些是大陸的
      原料，主管JAMS就是負責適時以假藉外出為由，拿那些交
      易資料給新進員工看，等到新進員工有興趣要投資的時候
      ，就負責介紹交易商給他們認識。我們是讓專員佯裝有打
      電話到澳門地區之交易員，交易員是真是假我不清楚，但
      大多數只有拿起電話筒，並沒有撥出，只是要欺騙應徵者
      ，如果專員假裝他自己有賺錢之時候，ANDY就會拿錢給主
      管JAMS當作道具，由主管JAMS拿給該佯裝專員，讓被害人
      誤以為真，有利可圖，因此他們也會跟進拿錢出來投資。
      被告甲○○、癸○○、辛○○都是專員，也是負責佯裝有
      利可圖而騙取被害人的投資。投資的錢都交給ANDY，交易
      數量及價位都是由被害人自己決定，我們只是先演一齣戲
      ，誘使他們拿出錢來投資，而這投資基本上是假的。我在
      寶萊公司是支領月薪8萬元，在摩笙公司是5萬元，我在摩
      笙公司大約做了2個多月，除了甲○○之外，其他的被告
      都有在摩笙公司做過，他們是陸續來的，之後才到寶萊公
      司。在摩笙公司的時候是ANDY一個一個叫進去發薪水，除
      了被告甲○○以外，其餘被告都有領到薪水。在寶萊公司
      專員支領月薪2萬5千元到3萬元，公司是在每月5日發薪，
      是在遭查獲之前一天（92年10月5日）就已經發薪水給所
      有的員工，包括被起訴的被告在內。總機月薪是2萬6、7
      千元，人事助理是3萬或3萬5千元，助理是3萬5千元，主
      管5萬元。我是統籌所有人分別的工作，沒有隸屬何人，
      我直屬於老闆。我們公司另外採取獎金制度，即被害人拿
      1萬元美金出來的話，專員可以抽1萬元到1萬5千元的台幣
      ，助理好像是5千元到7千元的台幣，主管是7千到8千元的
      台幣，主管是對所有的新進員工都抽，我個人的獎金部分
      也與主管一樣，至於總機及人事部門並不抽成，只就公司
      總額業績發獎金給她們，所有員工都知道有這些獎金制度
      ，所以所有的員工應該都知道我們是在演一齣戲誘使新進
      員工即被害人來投資。92年11月6日警方查獲時候，我是
      自己坐電梯逃走的（詳原審法院94年1月10日準備程序筆
      錄第2至4頁）。」、「我承認起訴書所載之犯罪事實，我
      是KENNY（詳原審法院94年3月16日審判筆錄第17頁）。」
      等語。
  (2)、而被告丙○○自稱「KENNY」，出生地為高雄，核與化名
      「翁扁輝」向法務部「部長電子信箱」檢舉之電子郵件內
      容相符，有該電子郵件影本在卷可稽；其本人亦經被害人
      當庭指認無誤；被告丙○○所供述之上開詐欺集團詐騙分
      工方式均與被害人午○○、己○○、戊○○、巳○○、丁○○、丑○○（以上6人為台灣桃園地方法院檢察署偵辦
      部份）、壬○○、乙○○、辰○○（以上3人為台灣士林
      地方法院檢察署偵辦部份）於偵審中之指述如附表2所示
      之詐騙分工方式及過程一致，參以共同被告甲○○於原審
      審理時坦承上開全部犯罪事實（詳原審法院94年3月16日
      審判筆錄第14、24頁）等情；而各被告依其職務支領之月
      薪及獎金制度，除基準額以1萬元美金計算或新台幣40萬
      元計算一節外，復與共同被告庚○○於原審審理時供承其
      月薪為4萬元及聽過公司確有如此之紅利制度（詳原審法
      院94年3月16日審判筆錄第20、21頁）、被告寅○○於偵
      訊中供承其月薪為3萬元（詳92偵字第17167號卷第273頁
      ）、被告庚○○及寅○○於警詢中均供承「被害人每拿出
      新台幣40萬元投資，公司專員抽1萬5千元，助理可抽1萬
      元」（詳92偵字第17167號卷第11至13頁、第21頁背面至
      24頁）、被告卯○○於原審審理時供承「月薪是2萬7千元
      ，全勤加3千元，共3萬元」（詳原審法院94年3月16日審
      判筆錄第23頁）、被告子○○於原審審理中供承「月薪2
      萬3千元，後來公司給我調薪到2萬6千元」（詳原審法院
      94年3 月16日審判筆錄第23頁），及被告甲○○於原審審
      理時坦承上開犯罪事實等節大致相符，並有扣案如附表1
      所示之物扣案可稽，足認被告丙○○上開自白核與事實相
      符，並出於任意性，是被告丙○○確有上開犯罪事實，事
      證明確，堪以認定。
（二）被告庚○○、寅○○部分：
  (1)、訊據上訴人即被告庚○○，固不否認伊從92年6月間加入
      台北摩笙公司至同年9月中旬為止，再於同年10月中旬加
      入桃園之寶萊公司，在公司內自稱英文名「JEFF」，職稱
      是助理等之事實，然矢口否認有何詐欺犯行，辯稱：「因
      伊係聽命於主管行事，並依主管指示教新進員工做事，沒
      有懷疑過公司是從事詐欺行為，只是覺得公司比較奇怪一
      直在應徵新人，伊係事後發現無意間幫助公司騙了被害人
      。」云云，惟查：
    被告庚○○與其他被告以如附表2 所示之詐騙分工方式共
      同詐取被害人午○○、己○○、戊○○、巳○○、壬○○
      、乙○○金錢之犯行，業據被害人簡素貞、己○○、戊○○、巳○○、壬○○及乙○○分別於警詢、審理中指述綦
      詳；且摩笙公司、寶萊公司之工作成員均知悉從事詐騙之
      情事，亦據被告丙○○、甲○○於本院審理時供述明確；
      另案被告趙富青亦坦承有經手收受壬○○等新進員工交予
      之金錢，用以投資一節（詳台灣板橋地方法院檢察署93年
      偵字第57號卷第37至38頁、台灣士林地方法院檢察署92年
      偵字第11355號第198至199頁）；且與被害人之證詞前後
      相符，復與被告丙○○、甲○○之供述互核一致。參以被
      告庚○○亦於原審審理時供承：「有聽過由被害人拿出之
      40 萬元中助理抽成1萬元、專員抽成1萬5千元之紅利制度
      之事，其月薪為4萬元」、「因與甲○○討論過公司覺得
      怪怪的，好像不是伊想的樣子（合法經營），故向檢察官
      表示在桃園已經知道公司沒有將被害人的錢從事白銀買賣
      交易。」云云，其復不否認「與被告寅○○所知被害人被
      騙的實際流程相同，並曾經聽主管之命令拿電話給其他專
      員撥打買賣白銀」等情（詳原審法院94年3月16日審判筆
      錄第20、21頁），是被告庚○○既懷疑寶萊公司、摩笙公
      司之非正派經營及未將被害人拿出投資之錢實際從事白銀
      買賣或期貨買賣等情，亦不否認知悉被害人被詐騙之流程
      ，被告庚○○當對公司並未實際投資期貨買賣，卻能發放
      一般社會通念上咸認非微薄之工作人員月薪及優渥分紅獎
      勵之原因知之甚稔，足認被告庚○○上揭辯解至少對於摩
      笙公司、寶萊公司並非真正從事投資，而係以詐騙被害人
      之金錢而非法營運之集團，有不確定之認識，而仍參予詐
      騙行為之分工，若真詐得被害人財物，亦不違背其本意，
      是對詐欺之行為應有未必之故意。
    被告庚○○於偵訊中自承：「公司有對應徵來的員工要他
      們投資做白銀等期貨買賣，作法是會找一些原來是公司員
      工混在應徵人裡面假裝是新進人員，利用人性貪婪弱點介
      紹期貨投資管道，讓新進人員出錢投資」（詳92偵字第
      17167 號卷第90頁）、「我有以白銀買賣五金的方式詐騙
      被害人，我在台北市○○路摩笙公司及桃園市寶萊公司都
      有做，我剛進集團時以為有將被害人的錢實際為白銀買賣
      ，後來到桃園市才發現沒有。」等詞（詳92偵字第17167
      號卷第228至229頁），是被告庚○○於偵查中已自白詐欺
      犯行。
    被告庚○○於原審法院調查時雖翻異前詞，辯稱：「檢察
      官雖無以強暴、脅迫方式訊問，其供詞係出於自由意志下
      所為，惟當初係因律師告知不要對警詢供詞翻供，且當時
      （93年2月26日）被羈押中，檢察官問伊問題，當時也不
      太清楚就附和了。」（詳原審法院93年12月6日、94年1月
      10日準備程序筆錄）云云；辯護人亦為被告辯稱：被告庚○○在警詢中受到警察之脅迫及刑求，其效果都延續到偵
      查中，所以認為被告庚○○於檢察官前所為之陳述皆非出
      於任意性云云；於此，被告庚○○於警詢時是否受刑求，
      姑暫不論（詳如後述），然查：
    I、被告庚○○原審選任辯護人所辯：「被告警詢時受脅迫
        及刑求之效果延續至偵查中」，其本身即已有違於常情
        ，蓋若被告庚○○真係受警察刑求，應當於偵查中立即
        向檢察官供述其被刑求之事，惟被告庚○○竟未為之；
        而被告庚○○亦係具有社會經驗及正常判斷能力之成年
        人，若無犯罪，欲澄清自己清白，豈有反於真實，仍以
        虛偽之事告以檢察官？故辯護人此處所辯已非無疑。
    II、再者，辯護人復未提出被告庚○○被警刑求之證據以實
        其說，又本院亦查無任何證據足資證明此節屬實；而前
        述被告庚○○本人於原審法院調查時既已供承其於偵訊
        中所言係出於自由意志所為之陳述，而其於原審所選任
        之辯護人於警訊時當時均未受被告庚○○委任，關於當
        日被告是否以自由意志為陳述之事實，被告庚○○本人
        最清楚，自應以被告所言為準。
    III、復查，被告庚○○於前開自白之同日（93年2月26日）
        在檢察官偵訊中尚稱：「今天不請辯護律師到場因為律
        師是公司幫我請的，今天我打算供出實情，但不想讓公
        司知道。我今日在刑警隊訊問沒有遭不當取供或刑求，
        警局製作筆錄有看過，內容實在，都是依據我所陳述記
        載。」云云（詳92偵字第17167號卷第219、228頁），
        更徵被告庚○○於檢察官偵訊時所自白之犯行，並未受
        到警詢情形之不當影響，係出於其自由意志下所為之陳
        述，係具證據能力，足資作為被告犯罪之證明。
    被告庚○○於偵查羈押中提出之刑事自白狀二紙內容略以
      ：「被告庚○○已將所知涉案人及案情全數告知檢警，不
      敢有隱瞞，請庭上（檢察官）從輕量刑處分，給予被告庚○○自新機會，被告庚○○確實不知KENNY及FRANK的真實
      姓名，案發後曾與詐欺集團成員於台北縣永和市之KTV 見
      面而遭到恐嚇。」云云，而經原審質之為何書立上開2 紙
      刑事自白狀，被告庚○○供稱：「係看守所內人員告知若
      想和檢察官對話，要以自白書為之，其並不知自白書的意
      義為何。」云云，惟對自白書之內容卻無爭執（詳原審法
      院94年3月16日審判筆錄第21頁）。然按於監所內被告欲
      向法官、檢察官陳情，多有以「陳述狀」、「聲請狀」為
      之者，被告庚○○已係具有一般智識能力及社會經驗之成
      年人，自無可能不知「自白狀」與「陳述狀」之差別，況
      被告庚○○選擇以自白狀陳述，其內容所述亦屬承認犯行
      之意，由此足證被告庚○○確於偵查中曾承認所犯之常業
      詐欺犯行。
  (2)、關於被告寅○○部分，經訊據上訴人即被告寅○○，固不
      否認其於92年6月間開始在台北市摩笙公司工作，擔任助
      理之職，曾有休息2次，1次是1個星期，第2次主管告知公
      司要遷到桃園，92年10月中旬到桃園市寶萊公司繼續任職
      ，及在公司自稱「LEE」等情，惟矢口否認有何常業詐欺
      犯行，辯稱：伊任職該2公司均未曾以從事白銀期貨投資
      之事詐騙被害人，且伊均不知情公司在詐騙被害人，至警
      局時才知被害人有被騙錢云云。惟查：
    被告寅○○與其他被告以如附表2 所示之詐騙分工方式共
      同詐取被害人午○○、巳○○、丁○○、丑○○金錢之犯
      行，業據被害人簡素貞、巳○○、丁○○、丑○○於警詢
      、原審審理中指述綦詳，及被告丙○○、甲○○於原審審
      理時供述明確，經核被害人四人之證詞前後相符，與被告
      丙○○、甲○○之供述互核一致，堪予採信。
    又被告寅○○於原審審理時自承：「趙富青（即JAMS）有
      叫伊拿電話給被害人丁○○打」（詳原審法院94年3月16
      日審判筆錄第6頁）、「伊確有於93年3月5日偵訊時向檢
      察官表示自己知道用白銀期貨買賣方式詐騙被害人，並無
      被冤枉，專員是冒充新進人員，助理工作是告知新進員工
      工作之內容，並可以將詐騙模式具體供出；伊並於93年4
      月9日又向檢察官供述其上班情形為：被害人是被詐騙的
      ，模式是新人來由伊介紹環境，第2天介紹主管，伊知道
      主管要被害人投資白銀，伊有拿買賣白銀電話給其他專員
      代為撥打。」（詳原審法院94 年3月16日審判筆錄第18頁
      ）、「公司上層確實有說過有紅利制度之事，而伊不確定
      金額是否為被害人拿出新台幣40萬元或1萬美金，專員抽
      新台幣1萬5千元，助理抽新台幣1萬元。」（詳原法院94
      年3月16日審判筆錄第19頁）等語明確，且原審於調查時
      質之93年3月5日偵訊中是否基於自由意願陳述，被告寅○○供稱：「均實在，當時在羈押中伊想要交保出去。」等
      詞（詳原審法院93年12月6日、94年1月10日準備程序筆錄
      第），足見被告上開辯解顯係飾卸之詞，不足採信。
    被告寅○○在原審選任之辯護人雖為被告辯稱：「被告寅
      ○○在警詢中受到警察之脅迫，及見被告庚○○遭警毆打
      之情形，其效果都延續到偵查中，所以認為被告寅○○於
      檢察官前所為之陳述皆非出於任意性。」云云。惟查：
    I、辯護人雖為被告寅○○辯稱：「被告警詢時受脅迫及刑
        求之效果延續至偵查中」乙節，然被告寅○○於偵查中
        並未向辯護人陳述遭脅迫、刑求情形，亦未向檢察官提
        出，實有違常情。
    II、又被告寅○○亦係具有社會經驗及正常判斷能力之成年
        人，若無犯罪而遭羈押，其僅欲交保，豈有反於真實，
        妄以虛偽之事供述？此反徒增犯罪之嫌疑，對交保之審
        酌乙節更為不利而已，故被告寅○○此處所辯亦悖常理
        ，實無足採。
    關於當日被告寅○○是否以自由意志為陳述之事實，自應
      以被告寅○○於原審調查時已坦認係出於自由意志所為所
      言為準；再者，被告寅○○於前開自白之同日（93年3月5
      日）偵訊中尚稱：「今日不請辯護律師到場，因為律師是
      公司主管幫我請的，我打算說出實情，不想讓公司知道，
      我今日在刑警隊借提訊問沒有遭不當取供或刑求。」（詳
      92偵字第17167號卷第233、241頁），更徵被告寅○○於
      檢察官偵訊時所自白之犯行，並無遭受警詢情形之不當影
      響，係出於其自由意志下所為之陳述，係具證據能力，足
      資作為被告寅○○犯罪之證明。
    至於被告寅○○曾於偵查中提出聲請狀一紙，內容略以：
      「被告寅○○於寶萊公司工作內容，對新進員工進公司的
      第一天至第四天，被告並未涉及核心詐欺工作部分，自知
      對不起被害人，被告剛開始上班不知道是這樣，發覺公司
      不對勁時，已經來不及了，請從輕量刑」等語，對此聲請
      狀，被告寅○○於原審審理時表示當時係因為被羈押，想
      停止羈押，所以如此記載，惟被告寅○○亦不爭執其證據
      能力及係出於自由意志下所為，亦足證被告寅○○就詐騙
      被害人之犯行，至少存有主觀上不確定故意之認識。
  (3)、被告庚○○、寅○○於初次警詢（92年11月7日）均就「
      寶萊公司、摩笙公司實際未從事期貨及五金買賣業務」、
      「各工作人員自稱之英文名字及其分工」、「如何騙取
      新進員工即被害人之信任，之後遊說、詐騙被害人投資」
      、「剛開始二人進入公司時也不知道，任職後來才發現公
      司是詐欺集團」、「二人月薪及公司獎勵分紅之額度」等
      情供述綦詳，其供述確實內容即如同原審於94年1月10日
      勘驗被告庚○○、寅○○2人92年11月7日警詢錄音帶之勘
      驗筆錄所載，此為被告、辯護人及公訴人均不爭執（詳原
      審法院94年1月10日勘驗筆錄第26頁），雖被告庚○○辯
      稱：伊在製作警詢筆錄時，已遭警員毆打太陽穴，並恐嚇
      「若不承認，要把伊羈押，讓伊在牢裡過年」云云，被告
      寅○○則辯稱：當日警察曾恐嚇伊說：「不知道警察是流
      氓嗎？若不承認，要把伊關起來」，並因伊看到被告庚○○被毆打，因此心生恐懼，不得不從云云，及被告二人均
      辯稱：警詢時，詢問之警員有拿一張紙叫伊等照著念，伊
      等非基於自己意思陳述云云。惟查：
    經原審向桃園縣政府警察局刑警隊調閱被告庚○○、寅○○於92年11月7日警訊時所製作筆錄過程，及移送檢察署
      前之警察局監視錄影帶，該局固覆以：該局監視錄影帶僅
      保存7日，調閱部份已超過保存期限，故無法提供函覆，
      此有該局93年10月8日桃警刑字第09300876 43號函在卷可
      稽，是已無從由監視錄影帶查知當時之訊問情形。
    惟被告庚○○所指被警毆打太陽穴乙事，被告庚○○並未
      提出當日受傷之診斷書或其他驗傷證明足資佐證，且原審
      勘驗當時之警詢錄音帶，勘驗情形如下（附卷勘驗筆錄）
      ：
    I、被告寅○○部分：背景人聲吵雜、警員走動頻仍，顯係
        在公開空間所為之詢問。員警詢問態度溫和，時有與被
        告寅○○討論，及警員彼此間有討論、談笑之情形，被
        告寅○○還有向警察要香煙之過程。詢問筆錄係採一問
        一答方式作成，惟問答過程中時有其他業務協調等情形
        ，以致於間隔很長；被告陳訴部分常有連續陳述的情形
        ，並會重複自己答覆之答案，語氣輕鬆自然。
    II、被告庚○○部份：筆錄係採一問一答方式作成，係在公
        開空間詢問，問與答流暢，警員態度平和，被告回答亦
        屬清楚，惟音量並不大聲，略顯緊張。
    III、是以原審勘驗警詢錄音帶之結果，亦查無被告二人有因
        恐懼而陳述異於平常之情形，且由錄製過程冗長且警員
        確需待被告供述、繕寫問答內容完畢，始進行下一個問
        題之情形可知，亦無事先擬具筆錄，再教被告照行頌讀
        之情形。再者，而被告二人係具有社會經驗及通常知識
        之成年人，應有羈押非警員權限之常識，且若真無犯罪
        ，坦承犯行反易使自己徒增身陷囹圄之危險，豈有輕易
        坦承犯罪之理？再由勘驗內容可知，當日12時15分被告
        二人委任辯護人吳玲華律師曾經到場，並要求坐於被告
        庚○○旁邊（詳同日勘驗筆錄18頁），若當日警員確有
        提示文件給被告看，為何被告未向律師反應，亦未當場
        向律師反應有刑求之事？至於檢察官偵訊時，被告亦從
        未向檢察官反應有何刑求之事，反至事隔將近二年，迨
        至原審法院審判時，始提出警詢遭刑求、恐嚇之抗辯，
        凡此均有違常情，被告二人所辯警詢曾遭刑求、恐嚇乙
        節實難採信。而被告二人原審辯護人雖聲請傳訊警員洪
        俊德、張治政、張傳位、林慧明、簡世堂證明，然原審
        業以勘驗該次警詢錄音帶過程如上，其並無異常情形，
        被告二人之辯解亦有悖常情之處，原審法院認為上開證
        人等並無傳訊必要，並認上開被告二人在警詢時之自白
        係出於任意性，並無違誤之處。
  (4)、另被告庚○○、寅○○之原審辯護人雖為被告二人辯稱：
      被害人等所稱曾繳交投資款給趙富青（JAMS）並無收據為
      憑，其等所述詐騙過程均為臆測之詞云云，惟查：被害人
      戊○○、午○○、丁○○、巳○○等人均於原審審理時證
      稱交予趙富青錢時，趙富青或稱合約須隔日再開，嗣後卻
      未開給被害人，或拒未開立收據給被害人云云，經核所述
      情節互為一致，應屬可採，是被害人等事後雖均無法提出
      收據或合約以資佐證，尚難認所述為不實；況查另案共犯
      趙富青已坦承有經手收受壬○○等新進員工為投資交予之
      金錢（詳台灣板橋地方法院檢察署93年偵字第57號卷第37
      至38頁、台灣士林地方法院檢察署92年偵字第11355號第
      19 8至199頁）；共同被告丙○○、甲○○於原審審理時
      亦坦承以前述手段詐騙被害人之犯行明確，核與被害人等
      證述遭詐騙之手法相符；此外，復有被害人午○○提出其
      於92年6月10日提領150萬、6月13日提領80萬、6月19日提
      領105萬、6月25日提領61萬元以交付詐欺集團之金額明細
      ，有該存摺明細表影本、被害人乙○○提出之萬通銀行存
      摺簿影本（內有自92年7月23日至92年8月21日提領現金之
      明細及由楊錦榮之帳戶內匯款4千元之紀錄）等在卷可稽
      ，足堪佐證上開被害人所述確有交付投資款予被告等人所
      屬之詐欺集團，應非子虛，堪予採信。
  (5)、綜上所述，互核以參，被告庚○○、寅○○二人，顯有以
      此詐欺犯行恃以維生之常業犯意，是其二人常業詐欺之犯
      行事證明確，堪以認定。
（三）被告癸○○部分：
  (1)、訊據上訴人即被告癸○○，其於原審雖坦承確與被害人丑
      ○○同辦公室，且主管JAMS有故意拿錢給伊等節，惟矢口
      否認有何詐欺犯行，辯稱：「伊只是單純工作，依主管指
      示行事，被害人丑○○自己要投資，不是我們要他投資的
      ，主管為何故意拿錢給伊，伊不知道原因。」云云。
  (2)、惟查：被告癸○○本人業據被害人丑○○當庭指認明確，
      且其以附表二所示之詐騙方式詐得被害人丑○○之金錢犯
      行，亦據被害人丑○○於警詢、偵查及原審指述甚詳，丑
      ○○於原審法院94年3月16日審判時指稱：「我與癸○○
      同一間辦公室，我有看見JAMS拿了一些錢給癸○○，癸○○並告知我那些錢是因為他投資白銀獲利，所以JAMS拿給
      他的，並說這種投資獲利很高，又隔了一天，癸○○打電
      話聯絡買賣交易價格，也在我面前說成交一筆，獲利很高
      ，建議我可以嘗試投資，上班期間癸○○會詢問我的財務
      狀況，有一天打電話中他說有1筆交易已經投資，若再投
      資可以湊到120萬元，我就心動了，但是我還是有點猶豫
      ，他告訴我我可以嘗試看看，並說我先投資20萬元，其他
      的由他去湊，翌日我於下午3到5點去銀行借錢，拿到錢，
      我還未進入公司，在電動門前遇到JAMS，他叫我將20萬元
      交付給他，之後他拿1個契約單並拿我的章去蓋，然而契
      約並沒有給我，他就收走了」云云，並有被告庚○○、被
      告寅○○指認被告癸○○口卡片、被害人應徵時與詐騙專
      員獨立辦公室分配表在卷可稽。是被告癸○○既坦承主管
      確實有假裝拿錢給伊，對於被害人丑○○確實拿錢出來投
      資、領有月薪等節亦不否認，而被告癸○○於寶萊公司、
      摩笙公司均曾任職、專員均知悉公司分紅獎勵制度及公司
      確無實際投資白銀五金期貨業務等情，復據同案被告丙○○於本院調查時供述屬實；又被告癸○○於原審最後審理
      期日時坦承當時有懷疑公司是從事詐騙被害人之行為（詳
      94年6月22日第19至20頁），是被告癸○○既懷疑摩笙公
      司、寶萊公司係在從事詐騙行為，繼續與公司集團其他人
      員一搭一唱誘使被害人投資假期貨交易，被害人即使被詐
      得金錢亦不違反其本意，足認被告癸○○至少對於摩笙公
      司、寶萊公司並非真正從事投資，而係以詐騙被害人之金
      錢而非法營運之集團，有不確定之認識，而仍參予詐騙行
      為之分工，是其對詐欺之行為至少應有未必之故意。
  (3)、本件被告癸○○參與詐騙被害人丑○○、遊說被害人拿錢
      出來投資，並有受領薪資並以之為生之意思，其行為實屬
      反覆實施同種行為為目的之職業性犯罪，洵屬常業犯無疑
      ；是被告癸○○常業詐欺之犯行事證明確，洵堪認定。
（四）被告辛○○部分：
  (1)、訊據被告辛○○雖不否認於摩笙公司、寶萊公司任職，領
      有薪水及確與被害人午○○、乙○○同一辦公室等情，然
      矢口否認有何詐欺犯行，辯稱：「伊不知被害人午○○、
      乙○○有無投資，伊僅是純粹到公司上班，領薪水，伊主
      管指示行事而已，且工作難找，伊才會繼續作，沒有離開
      」云云。
  (2)、惟查：
    被害人午○○遭被告辛○○、趙富青、寅○○、庚○○共
      同詐財之經過，業據被害人午○○前於警、偵訊及原審審
      理時指證綦詳，其於原審指稱：「當時我是被分配到與辛○○（自稱KING）、庚○○（自稱JEFF）同一組，上班沒
      有多久，主管FRANK（即趙富青化名）叫庚○○打詢問五
      金、白銀投資的電話，庚○○表示他很忙，叫我代打，但
      是後來由辛○○拿去打，他打完電話表示這錢很好賺，他
      也要去投資，他先投資五萬元美金，每天打期貨電話，又
      說他賺了多少錢，庚○○說這錢很好賺，但是他沒有錢叫
      我出錢與他一起投資，我們二人就合夥，我出3分之2，他
      出3分之1，中間他表示有賺，但是錢沒有拿回來，又鼓吹
      我繼續投資。FRANK在我與庚○○、辛○○均在場時，給
      我們一人4000元，辛○○說是紅利。等我投資200萬左右
      ，FRANK就表示交易有出問題，並表示要加碼才能將之前
      投資的錢取回，我都是向我哥哥調錢，匯到第一銀行，由
      庚○○與我一起去領錢，領回來就交給FRANK，後來一直
      跟我說交易卡住了，要加碼投資，辛○○下班還與我一起
      去廟裡拜拜，我總共投資446萬元，之後我想被騙了要收
      手將錢拿回，FRANK就請對方傳真一些我投資的結果資料
      ，我要看，他不讓我看，還說我還欠他們30幾萬，要從我
      的薪資慢慢扣，中間我有跟庚○○要收據，他們都不給我
      ，他們說這是他們暗中交易的，不可以有收據。辛○○他
      第一次投資時我沒有參與，後來他說這個很好賺，不用一
      星期就賺回來了，庚○○就要大家一起合夥作。」云云（
      詳原審法院94年2月23日審判筆錄第9至15頁）。
    而同次審理時，被告辛○○坦承：「FRANK確實有叫被告
      庚○○打電話，有看被害人午○○心情不好，跟她一起去
      拜拜」等情；被告庚○○亦坦承：「當時伊擔任助理，
      FRANK確實有叫伊打電話，就麻煩被告辛○○與被害人午
      ○○打電話，被害人午○○確實有叫伊陪她到對面銀行。
      」等情。
    再由被害人午○○提出之存摺明細表影本可知，其確分別
      於92年6月10日提領150萬元、同年6月13日提領80萬元、
      同年6月19日提領105萬元、同年6月25日領61萬元，均係
      其至摩笙公司遭詐騙期間內所提領，足證被害人午○○確
      有與被告庚○○一同提領金錢後遭詐財，及遭告知投資失
      敗後心情不好，與被告辛○○去寺廟求神拜拜之事實明確
      。
    又被害人乙○○遭被告辛○○、趙富青、庚○○、卯○○
      共同詐財之經過，業據被害人乙○○前於警、偵訊及原審
      審理時證述綦詳，其於原審指稱：「我是由被告卯○○應
      徵的，她當時告訴我說公司是做建材五金，臺灣接單大陸
      出貨。上班時卯○○就帶我去一個房間，是與辛○○同一
      個辦公室，庚○○就叫我做事，工作內容是抄寫香港傳傑
      公司的交易明細，第三天之後，庚○○就拿來趙富青自己
      做的白銀交易紀錄，叫我或者辛○○打電話去香港詢價，
      大約工作一星期之後，辛○○說他看見趙富青獲利頗豐，
      想要自己做做看，辛○○跟我說他先投資40萬元去做，約
      過了2、3天之後，我看他獲利不錯，辛○○跟我說，說他
      沒有錢再投資，因為錢是向朋友借的，問我要不要一起投
      資，於是我就去找趙富青，他說我們一人各自投資40萬元
      就可以做，我就交出40萬元保證金給趙富青，當時辛○○
      也有在場。第一次我有獲利賺了2萬6千元，趙富青也有分
      獲利給辛○○。於是我們又繼續做期貨，因為要經常打電
      話去香港詢價，因為對方說卡單，第二次交易的時候，我
      就問趙富青要怎麼解決才能平倉，他叫我打電話給香港傳
      傑公司，並說要繳3萬元美金的保證金，所以就由我與辛○○各出60萬元，但因為又賠，我就陸續再繳40萬元及46
      萬元，總共是186萬元。」、「第一次交40萬元給趙富青
      時，他有給我一張帳戶密碼通知書及香港交易期貨商的電
      話，並有簽訂合約書。」云云（詳原審法院94年6月22日
      審判筆錄第4至8頁)，並有被害人應徵時與詐騙專員獨立
      辦公室分配表、詐欺集團交付被害人午○○、乙○○之「
      帳號及密碼通知書」各一份、詐欺集團交付被害人乙○○
      之「交易明細表」二份及傳傑公司「對帳單」一份、被害
      人乙○○之萬通銀行存摺簿影本及存款單、被告卯○○、
      甲○○、被害人午○○之指認照片等在卷可稽。
    而被告辛○○於寶萊公司、摩笙公司均曾任職專員，其均
      知悉公司分紅獎勵制度及公司確無實際投資白銀五金期貨
      業務等情，復據同案被告丙○○於原審調查時供述屬實。
      又被告辛○○於原審最後審理期日時坦承當時有懷疑公司
      是從事詐騙被害人之行為（詳原審94年6月22日筆錄第20
      頁），是被告辛○○既懷疑摩笙公司、寶萊公司係在從事
      詐騙行為，仍繼續與其他詐騙集團成員假裝投資期貨獲利
      ，誘使被害人投資假期貨交易，被告辛○○至少對於摩笙
      公司、寶萊公司並非真正從事投資，而係以詐騙被害人之
      金錢而非法營運之集團，其不惟有不確定之認識，且因之
      被害人被詐得金錢，亦不違背其本意甚明，是其對詐欺之
      行為至少應有未必之故意。按本件被告辛○○參與詐騙被
      害人簡素貞、乙○○，遊說被害人投入鉅款進行假期貨交
      易，並有受領薪資並以之為生之意思，其行為實屬反覆實
      施同種行為為目的之職業性犯罪，洵屬常業犯無疑，是被
      告辛○○常業詐欺之犯行事證明確，洵堪認定，應予依法
      論科。
（五）被告甲○○部分：
  (1)、上訴人即被告甲○○，在原審審理時，對前開犯罪事實坦
      承不諱，核與被害人丁○○、巳○○於偵、審中指述被告
      甲○○與其餘共同被告以附表2所示之分工詐騙方式共同
      詐得被害人2人之金錢等情相符，並有被害人2人指認被告
      甲○○口卡片、被害人與專員獨立辦公室分配表、被告甲○○使用行動電話與被害人丁○○之通聯記錄（92年11月
      7日通聯）在卷可稽，及附表1所列物品扣案可憑，堪信被
      告甲○○自白與事實相符。
  (2)、至被告甲○○於92年10月間始加入詐騙集團，因其工作時
      間尚短，公司於92年11月5日發放薪資時，尚未支領薪資
      ，固經共同被告丙○○、庚○○供述屬實，然被告甲○○
      亦坦承其係為受領薪資而加入寶萊公司擔任專員而有詐騙
      被害人之行為，而按刑法上所謂常業犯，係指反覆以同種
      類行為為目的之社會活動之職業性犯罪而言，至於犯罪所
      得之多寡，是否恃此犯罪為唯一之謀生職業，則非所問，
      縱令兼有其他職業，仍無礙於該常業犯罪之成立，最高法
      院85年台上字第510號著有判例。本件被告甲○○直接參
      與詐騙之被害人即有二人，並多次詐騙、遊說被害人拿錢
      出來投資，其行為實屬反覆實施同種行為為目的之職業性
      犯罪，並有受領薪資並以之為生之意思，洵屬常業犯無疑
      ；是被告甲○○常業詐欺之犯行事證明確，洵堪認定。
（六）被告子○○部份：
  (1)、被告子○○經傳喚未到庭應訊，其於原審固不否認於92年
      5 月下旬即至台北市摩笙公司擔任總機，嗣於同年10月中
      旬亦至桃園市寶萊公司任職，工作內容即為總機，負責接
      聽電話，及統計公司徵人啟事之版面數量，及與被告卯○○討論過曾有懷疑公司是詐騙新進員工等節，惟仍矢口否
      認有何詐欺犯行，辯稱：「伊亦係透過應徵進入公司，並
      無行騙被害人。」云云。
  (2)、惟查：
    原審審理時被告子○○對其於偵訊、警詢之供詞，並無爭
      執，其於92年11月7日警詢時供稱：「我是3、4天前發現
      公司應該是詐騙集團，但我不敢確定，然後我就有和卯○○商量，二人都這麼覺得，才發現應該是詐欺集團。我知
      道公司所有人自稱之英文名字及分工。我在公司是擔任總
      機工作，並負責接聽電話及過濾應徵的客人，如不符合28
      歲以上的女性條件就不得進行預約的工作，另外我還負責
      統計公司徵人啟事版面數量之統計公司成員如何分工，我
      只知道新進人員（即被害人）是經由卯○○面試，登記人
      事資料後交給KENNY決定是否錄用，經錄取之被害人進公
      司後，再由二位助理一人教導被害人從事指定之工作，再
      由眾多專員中其中1人假裝是新進員工與被害人一起工作
      。」、「我沒有離開這家詐欺公司是因為我們公司是10號
      領薪水，但昨天已經是6號了，我想等領了薪水再離開公
      司。」云云（詳92偵字第17167號卷第43頁背面至45頁）
      」，其於92年11月7日檢察官偵訊中供稱：「有懷疑過公
      司，我也覺得怪怪的的，每天都是接聽應徵電話，公司也
      沒有其他廠商來電。我自己沒有投資公司期貨。我沒有聽
      其他員工說有投資公司所說的期貨交易。」（詳92偵字第
      17167號卷第93、94頁）」等詞。
    是由被告子○○於警詢、偵訊之上述供詞可知，其確有為
      公司接聽電話、過濾28歲以上女性被害人之行為；且其供
      稱從未接聽其他公司來電，已明知公司並無真正經營期貨
      投資業務，仍負責過濾來電，使被害人預約面試，開始上
      班後由專員假裝是新進人員分別於獨立辦公室內工作，而
      且確曾懷疑公司為詐欺集團，只為於當月領得月薪而未離
      開公司；被告子○○並於原審法院最後審理期日時坦承：
      「在摩笙、寶萊公司均擔任總機一職，有懷疑公司是詐欺
      集團，並且將被害人要撥打到香港之電話轉給趙富青」等
      情（詳原審94年6月22日審判筆錄第19頁），是已足證被
      告子○○就詐欺犯行至少有不確定故意之認識。另據其供
      稱於接聽篩選28歲以上之女性預約至公司應徵後，由被告
      卯○○負責面試，而後由被告丙○○決定錄取與否，及其
      亦知公司並未從事投資或貿易業務，而仍繼續接聽電話，
      為公司過濾出被害人之人選等情以觀，顯然被告子○○應
      當深知公司要求其於接聽電話時篩選28歲以上之女性進入
      公司之用意，係在於此類女性可能較有資力，較有投資意
      願，從而鎖定成為詐騙之對象甚明。故被告子○○負責接
      聽、過濾被害人電話，使其等得預約面試，繼而進入公司
      受騙，其行為分擔自然對整體詐騙集團選擇被害人一事有
      所助益，就整體之詐騙行為而言，並無法與其他被告之工
      作分離；而被告丙○○於原審調查時亦供承：「所有的專
      員、助理、人事、總機均知悉公司分紅獎勵制度及公司確
      無實際投資白銀五金期貨業務。」等情明確，益加證明被
      告子○○就詐欺集團整體犯罪行為，與其他被告有犯意聯
      絡及行為分擔，並以詐得金錢朋分後支領月薪及紅利，亦
      有以之維生之意思，故其常業詐欺犯行洵堪認定。
（七）被告卯○○部分：
  (1)、被告卯○○經傳喚未到庭應訊，其於原審固不否認於92年
      6月間至9月間在台北市摩笙公司擔任人事助理，嗣於同年
      10月中旬至桃園市寶萊公司任職，工作內容係應徵新進人
      員，及對外自稱王小姐，主管丙○○要求於公司應徵人員
      時，每星期更換對外自稱之姓氏，與被告子○○討論過曾
      有懷疑公司是詐騙新進員工等情，及於原審最後審理期日
      時坦承有起訴書所載之犯行，並稱其於警方查獲前就懷疑
      過公司為詐欺集團（詳原審94年6月22日審理筆錄第19 頁
      ），惟辯稱：
      「被害人遭詐騙投資部分行為與其無關。」云云。
  (2)、惟查：
    原審審理時，被告卯○○對於其於偵訊、警詢之供詞並無
      爭執，其於92年11月6日警詢時供稱：「公司主管告訴我
      公司是經營五金建材買賣的，但我工作一段時間之後發現
      似乎不是如此。公司是92年10月15日開始運作，我也是那
      天開始上班的。我發現公司其實就是個詐騙集團，出錢裝
      修的老闆叫ANDY，是香港人，年約40多歲，另外有一個叫
      KENNY，他是實際掌握公司運作之人，其他還有警方查獲
      之寅○○（自稱LEE)、庚○○（JEFF)、子○○（ANGEL )
      、及CARA、DENNY、JAZZ、MICHEAL、SAFINA等人。」、「
      詐騙情形是公司先在自由時報刊登人事啟事後，由總機小
      姐子○○接聽應徵電話，並選出28歲以上女性約定時間到
      公司面試，面試是由我負責登記應徵者的基本資料，並依
      指示向應徵者說明公司是從事三角貿易，主要經營鋼鐵五
      金建材，然後人事資料交給KENNY，由KENNY決定是否錄用
      ，被害人經KENNY決定後，我就打電話給被害人通知上班
      時間，是被害人來公司上班之後，公司就從專員隨機挑選
      一位佯裝也是新進人員，並安排他們其中一人與被害人在
      同一間工作室內工作，再由庚○○或寅○○來指導他們工
      作並安撫被害人不安的情緒，並鼓勵他們投資。」云云（
      詳92偵字第17167號卷第31頁背面至33頁背面）」；其於
      92 年11月7日檢察官偵訊中供稱：「我有懷疑過公司詐騙
      新進員工，感覺怪怪的，每天工作都是應徵員工，都沒有
      做其他事情，我沒有聽其他員工說過有投資公司所說的期
      貨交易。」（詳92偵字第17167號卷第93至94頁）」；於
      93年2月16日檢察官偵訊中復供稱：「我在寶萊公司之前
      ，有在摩笙公司上班。願意供出所有詐騙情形，我是92年
      6 月間進公司，工作內容就是應徵，沒多久公司說要收起
      來，收起來休息幾天，庚○○說公司要重新開張，所以我
      就跟著他們到桃園的寶萊公司。」、「每天跟著一些被害
      人上班的是專員，庚○○、寅○○是負責講解公司的作業
      流程就是說明期貨買賣的情形。」等詞（詳92偵字第1716
      7號卷第189至194頁）」。
    是由被告卯○○於警詢、偵訊上述供詞可知，被告卯○○
      對公司內各成員詐騙分工情形甚稔，並明知公司並無真正
      經營期貨投資業務，卻每日應徵新進人員，由專員分別於
      獨立辦公室內工作，並由被告庚○○、寅○○負責安撫被
      害人，鼓勵投資，其確實懷疑公司係詐欺集團，足認被告
      卯○○就詐欺犯行，至少有不確定之故意；而被告卯○○
      亦知總機子○○於接聽篩選28歲以上之女性進入公司應徵
      後，由其負責面試，其亦明知公司並未從事投資或貿易業
      務，仍向被害人訛稱公司從事三角貿易或轉口貿易，自有
      使被害人誤信公司係從事貿易業務企業之可能。此外並有
      被害人己○○、戊○○、乙○○、辰○○於警、偵訊、原
      審審理中指述被告卯○○確有告知公司從事五金貿易，台
      灣接單、大陸出貨等情節可證。
    是由上可知，被告卯○○當知公司要求總機於接聽電話篩
      選出28歲以上之女性進入公司，由其負責面試之用意在於
      ：此類女性可能較有資力，較有投資意願，從而提供資訊
      給主管，由被告丙○○選擇鎖定成為詐騙之對象；故被告
      卯○○負責面試、向被害人介紹公司環境，自然對整體詐
      騙集團向被害人塑造公司為投資經營五金期貨買賣業務之
      假象有其助益，就整體之詐騙行為而言，並無法與其他被
      告之工作分離；而被告丙○○於原審調查時亦供承：所有
      專員、助理、人事、總機，均知悉公司分紅獎勵制度及公
      司確無實際投資白銀五金期貨業務等情明確，益加證明被
      告卯○○就詐欺集團整體犯罪行為與其他被告有犯意聯絡
      及行為分擔，並以詐得金錢朋分後支領月薪及紅利，亦有
      以之維生之意思，故其常業詐欺犯行亦足認定。
（八）本件除上述被告八人外，趙富青即係自稱「JAMS」或「
      FRANK」之人，其涉嫌本件共犯部份，業據被害人戊○○
      、巳○○、壬○○、乙○○、辰○○於警詢、偵查中以口
      卡片指認明確；本件被告八人之犯行尚有刊登報紙人事廣
      告四則、登報用剪貼簿冊三冊、寶萊五金材料有限公司設
      立登記名稱申請表影本、桃園市○○路9號、11號15樓之
      2租賃契約影本、現場查扣證物相片9張、附表一物品、被
      害人午○○指認被告庚○○、子○○、寅○○、卯○○照
      片、密報人「翁扁輝」函法務部電子郵件、被告寅○○確
      認警方製作該詐欺集團組織分工表、桃園縣政府警察局刑
      警隊偵查報告、搜索扣押筆錄（以上為台灣桃園地方法院
      檢察署偵辦部份），及乙○○指認趙富青身分證影本、中
      華電信門號0000000000門號用戶查詢、泛亞電信行動電話
      0000000000通聯紀錄查詢、被害人壬○○提供之傳傑公司
      「帳號及密碼通知書」、傳傑公司投資對帳單、趙富青手
      稿、台灣國際商業會計事務所函、被害人林仁鳳向士林地
      檢署檢舉函、趙富青之郵局存摺明細、台灣銀行存摺明細
      、中國農民銀行存摺明細、玉山銀行存摺明細、台北市調
      查處93年5月27日肆字00000000000號函、辰○○華南銀行
      存摺影本、壬○○刑事告訴狀暨附件、壬○○金融機構存
      摺明細影本、壬○○信用卡繳款、及消費、預借現金明細
      、壬○○刑事狀暨附件、楊錦榮與許秀春房屋（北市○○
      路○段17號12樓之4）租賃契約書影本、終止房屋租賃同意
      書影本、台北市商業管理處案摩笙建材有限公司卷宗等資
      料，在卷可稽，均足認被告等犯常業詐欺罪之證明。
二、論罪部分：
    被告丙○○、庚○○、寅○○、辛○○、癸○○、甲○○、
    卯○○、子○○等人之常業詐欺犯行，因罪證明確，堪予認
    定，應予依法論科，核被告丙○○、庚○○、寅○○、辛○○、癸○○、甲○○、卯○○、子○○所為，均係犯刑法第
    340條之常業詐欺罪。被告8人與趙富青（自稱JAMS或FRANK
    ）、真實姓名、年籍不詳自稱DANNY、FLORA（或SOFINA）、
    CARA（真實姓名年籍不詳之梁姓女子）、姓名年籍不詳自稱
    ANDY、ALBERT之成年男子、姓名年籍不詳自稱MINGO之成年
    女子、孫姓、王姓等姓名年籍不詳之女子，及佯裝香港地區
    期貨交易所人員之若干不明成年人士，就上開常業詐欺犯行
    ，有犯意聯絡及行為分擔，應依共同正犯論處。本件公訴人
    起訴（台灣桃園地方法院檢察署92年度偵字第17167號、93
    年度偵字第4292號、7630號）之犯罪事實雖未敘及被告8人
    對於被害人壬○○、乙○○、辰○○之常業詐欺犯行，然該
    部分事實與公訴人起訴之犯罪事實既屬具有常業詐欺犯行之
    實質上一罪之關係，應為起訴效力所及，本院自應併予審究
    。
三、撤銷改判原因及科刑部分：
（一）原審對被告等八人予以論罪科刑固非無見，惟查本件被告
      等與其他未到案之共犯組成詐欺集團，使被害人誤以為摩
      笙公司、寶萊公司從事貿易業務而加入，並實際參與佯裝
      期貨投資之詐騙行為，鼓吹被害人投資，利用被害人單純
      謀職及投資心理行騙，手段惡劣，並均直接參與詐騙被害
      人，被害人之被害人數甚多，被害人受害亦深，其中被告
      丙○○更於本件偵審期間，復再行為同樣之犯行（詳台灣
      台北地方法院檢察署93年度偵字第20755號偵查卷），足
      見其毫無悔悟之念，原審竟僅分處被告丙○○處有期徒刑
      壹年貳月，被告庚○○、寅○○、辛○○各處有期徒刑貳
      年，癸○○處有期徒刑壹年肆月，被告甲○○、卯○○、
      子○○各處有期徒刑壹年，被告甲○○、卯○○、子○○
      三人並均緩刑參年，其量刑尚嫌失之過輕。本件公訴人之
      上訴意旨亦指原審量刑過輕，而提上訴，為有理由；被告
      丙○○、庚○○、寅○○、癸○○、辛○○等五人之上訴
      意旨，或請求從輕處斷，或因已賠償一部分被害人，或賠
      償被害人一部分，因而請求能為緩刑之諭知，經核均難認
      為有理由。原判決因有前開可議之處，自無可維持，被告
      八人均應全部撤銷改判。
（二）爰審酌被告丙○○擔任本件詐欺集團之現場負責人，決定
      錄用各被害人，其參與詐欺犯行之層級及涉案程度甚深，
      其於本件偵審期間，重施故技，復為同樣之犯行，毫無悛
      悔之意；被告辛○○、癸○○、甲○○均擔任專員職務，
      實際參與佯裝新進人員，鼓吹被害人投資，利用被害人單
      純謀職及投資心理行騙，手段惡劣，被告辛○○直接參與
      詐騙之被害人午○○、乙○○受騙金額甚鉅（各為446 萬
      元及186萬元），影響被害人財產及生活狀況嚴重，犯後
      仍矢口否認犯行，顯無悔意，被告癸○○犯後尚否認犯行
      ，飾辭圖辯，被告甲○○等人已賠償一部分被害人或已賠
      償被害人一部分損害，及各被告等在詐欺行為中所扮演之
      角色、分擔之任務、工作，及渠等之素行、犯罪情節、所
      生危害等一切情狀，分別量處如主文第二項所之示之刑，
      以示懲儆。
（三）沒收部分：
      本件扣案如附表一所示之物，編號1至14號之物均係主謀
      之共犯ANDY、ALBERT、MINGO等人所有之物，業據被告丙○○供承屬實；編號15號係被告庚○○、寅○○所有之物
      ，據被告庚○○、寅○○2人供承屬實。以上均係本件被
      告等犯常業詐欺罪所用之物，應依刑法第38條第1項第2
      款予以宣告沒收。至於扣案之印章9個、經濟部致正建營
      造工程有限公司函（關於解散登記書件補正事宜）、經濟
      部致寶萊公司函（內容係關於公司名稱變更、修正章程變
      更登記事宜）、被告庚○○個人所有之萬通銀行、寶島銀
      行帳簿二本，均乏證據證明與本件有關聯性，難認供本件
      犯罪所用之物，而被告庚○○所有西門子牌行動電話一支
      係其個人聯絡家人、朋友所用之物，非供犯罪所用之物，
      其用以與詐騙集團其他成員連絡係另以附表1編號15號之
      SONY牌行動電話為之，為被告庚○○供承明確，均不另為
      沒收之諭知，附此敘明。
四、至臺灣臺北地方法院檢察署檢察官93年度偵字第20755 號移
    送併辦意旨略以：被告丙○○參與台北市富城金屬企業有限
    公司期貨詐欺集團所犯詐欺案件，與本件有連續犯之裁判上
    一罪關係，爰移送併案審理等語。惟查：
（一）原審法院經訊據被告丙○○，其供稱：「伊係於93年7月
      19 日才到台北富城金屬企業有限公司（下稱富城公司）
      上班，老闆是叫『JACKY』之香港人，身高約165公分，與
      上次之老闆 (ANDY)不同人。」、「伊在桃園涉犯詐欺案
      件為警於92年11月6日查獲而伊逃脫之後，就開始再找其
      他工作，曾經找過保全管理員工作，一個月一萬元，一天
      要上班十二個小時，大約做了十幾天。伊已經不想再從事
      相關之工作，其間ANDY有找過伊，叫伊詢問其他人員是否
      要繼續上班，並要伊要求大家不要把ANDY之身分暴露出來
      ，但他們都不想再做，伊也很怕再被抓，從此之後伊即未
      再與寶萊公司之員工見面。」、「93年過完舊曆新年後，
      ANDY 打電話給伊說伊暴露其身分，並說要找人對付伊，
      ANDY可能是回去香港找其等老大『力昌哥』（音同）要對
      付伊，於是伊即找一位幫派朋友綽號『黑哥』與『力昌哥
      』協調，之後，黑哥就跟伊說其已透過關係與ANDY協調好
      不會再找伊麻煩。但黑哥要求伊去幫另一位名叫JACKY之
      香港人，伊本來不願意再做，但因為伊要還這個人情，所
      以就在93年7月19日到JAC KY之富城公司上班，答應做到
      12月底，富城公司的確有在做詐欺新進員工之行為。」等
      語（詳原審法院94年1月13日訊問筆錄第2頁）。
（二）由上開被告丙○○之供詞以觀，足見被告丙○○於本件詐
      欺案92年11月6日為警察查獲後，原本未打算再重蹈犯行
      已無再行犯相同罪名之意思，其後來係因受人情壓力下，
      始另行起意，再於富城公司從事詐欺行為甚明。再者，本
      件詐欺犯行係至被查獲時之92年11月6日為止，而移送併
      審之台灣台北地方法院檢察署93年度偵字第20755號案件
      之犯罪起始時間（依卷內資料顯示最早始於93年6月間開
      始登報應徵）為93年6月間起；又被告丙○○自承加入富
      城公司之日期為93年7月19日，故前後二件之犯罪行為時
      間，其間隔至少7個月以上，是時間亦非緊接，足認被告
      丙○○就該移送併審案件之詐欺犯行，與本件犯行間，顯
      非基於概括之犯意所為，故移送併辦意旨認該件與本件間
      有連續犯之裁判上一罪關係，尚有誤會，本院無從予以併
      辦，應退由檢察官另行處理。
參、被告子○○、卯○○經合法傳喚無正當理由未到庭，不待其
    陳述，逕行判決。
肆、據上論斷，應依刑事訴訟法第三百六十九條第一項前段、第
    三百七十一條、第三百六十四條、第二百九十九條第一項前
    段，刑法第二十八條、第二百四十條、第三十八條第一項第
    二款，罰金罰鍰提高標準條例第一條前段，判決如主文。
本案經檢察官吳慧蘭到庭執行職務。
中　　華　　民　　國　　94　　年　　12　　月　　21　　日
　　　　　　　　　刑事第八庭審判長法　官  吳  敦
　　　　　　　　　　　　　　　    法　官  張傳栗
　　　　　　　 　 　　　　　　　　法　官  許增男
以上正本證明與原本無異。
如不服本判決，應於收受送達後十日內向本院提出上訴書狀，其
未敘述上訴之理由者並得於提起上訴後十日內向本院補提理由書
（均須按他造當事人之人數附繕本）。
                                  書記官  葉金發
中　　華　　民　　國　　94　　年　　12　　月　　21　　日
附錄：本案論罪科刑法條全文
中華民國刑法第340條：
以犯第三百三十九條之罪為常業者，處一年以上七年以下有期徒
刑，得併科五萬元以下罰金。
附表一、扣案應沒收物品表
┌──┬───────────┬──┬───────────┐
│編號│品                 名 │份數│所       有         人│
├──┼───────────┼──┼───────────┤
│ １ │電腦主機              │ 1  │綽號Andy, Albert,Mingo│
│    │                      │    │姓名年籍不詳人士      │
├──┼───────────┼──┼───────────┤
│ ２ │"KingeE"牌傳真機      │ 1  │同上                  │
├──┼───────────┼──┼───────────┤
│ ３ │"Fanasoic"牌傳真機    │ 1  │同上                  │
├──┼───────────┼──┼───────────┤
│ ４ │列表機                │ 1  │同上                  │
├──┼───────────┼──┼───────────┤
│ ５ │小型影印機            │ 1  │同上                  │
├──┼───────────┼──┼───────────┤
│ ６ │監聽控制器            │ 1  │同上                  │
├──┼───────────┼──┼───────────┤
│ ７ │筆記型電腦            │ 1  │同上                  │
├──┼───────────┼──┼───────────┤
│ ８ │針孔監視器            │ 4  │同上                  │
├──┼───────────┼──┼───────────┤
│ ９ │登報用剪貼簿冊        │ 3  │同上                  │
├──┼───────────┼──┼───────────┤
│ １０ │監聽用麥克風          │ 2  │同上                  │
├──┼───────────┼──┼───────────┤
│  │寶萊公司應徵人資料表格│192 │同上                  │
├──┼───────────┼──┼───────────┤
│  │員工10月份薪資表      │ 1  │同上                  │
├──┼───────────┼──┼───────────┤
│  │員工打卡表            │ 37 │同上                  │
├──┼───────────┼──┼───────────┤
│  │應徵個人資料表        │ 11 │同上                  │
├──┼───────────┼──┼───────────┤
│  │SONY牌行動電話        │ 2  │庚○○、寅○○        │
└──┴───────────┴──┴───────────┘
附表二、詐騙各被害人情形：
一、被害人午○○
（一）應徵時間
      民國92年5月下旬應徵，5月26日開始上班。
（二）應徵公司
      摩笙公司。
（三）參與詐騙者
      (1)寅○○、(2)庚○○、(3)辛○○（自稱KING）、(4)趙富青
        （自稱FRANG）。
（四）詐騙手法
      (1)寅○○一面試錄用被害人，向被害人訛稱公司從事貿易
        業務、介紹公司業務。
      (2)庚○○一自稱主管、佯使被害人從事文書作業、要求被
        害人代趙富青撥打白銀期貨投資電話而佯裝確有白銀期
        貨買賣之事、以佯裝合夥方式鼓吹被害人投資。
      (3)辛○○一與庚○○佯裝撥打白銀投資電話、佯裝收取投
        資紅利，與趙富青佯裝白銀期貨投資獲利豐厚，佯裝與
        庚○○、被害人合夥投資。
      (4)趙富青一偽以交付帳號及密碼通知書、簽訂合約書鼓吹
        被害人投資，偽以交付紅利予辛○○之方式佯裝投資白
        銀期貨獲利豐厚、交付4千元不等之金額給被害人使被
        害人誤以為確有獲利、鼓吹被害人投資、佯裝交易操作
        錯誤需再補入資金要求被害人加碼投資。
（五）詐騙金額（新台幣）
      446萬元（92.6.2交50萬元予趙富青簽約開戶投資，趙富
      青以投資出問題不能出單，要求被害人再繳交保證金始能
      繼續交易，被害人陸續於6.10、6.13、6.19、6.25各交付
      150萬、80萬、105萬、61萬元予趙富青）。
二、被害人己○○
（一）應徵時間
      92年10月17日應徵，10月20日開始上班。
（二）應徵公司
      寶萊公司。
（三）參與詐騙者
      (1)卯○○、(2)庚○○、(3)梁姓女子（真實姓名不詳，簡稱
        梁女）、(4)趙富青（自稱JAMS）。
（四）詐騙手法
      (1)卯○○一面試錄用被害人，向被害人訛稱公司從事五金
        貿易業務。
      (2)庚○○一安排被害人與梁女同辦公室，要求被害人代趙
        富青撥打白銀期貨投資電話而佯裝確有白銀期貨買賣之
        事。
      (3)梁姓女子（真實姓名不詳，簡稱梁女）一佯裝收取投資
        紅利、與趙富青佯裝白銀期貨投資獲利豐厚、佯裝與被
        害人合夥投資、鼓吹被害人投資、佯稱交易操作錯誤需
        再補入資金要求被害人再加碼投資。
      (4)趙富青一偽以交付紅利予梁女之方式佯裝投資白銀期貨
        獲利豐厚、交付1萬元、1萬2千元不等之金額給使被害
        人，使被害人誤以為確有獲利、鼓吹被害人投資、佯裝
        交易操作錯誤需再補入資金要求被害人加碼投資。
（五）詐騙金額（新台幣）
      100萬元（92.1.28拿40萬元予趙富青代為簽約開戶投資，
      11.3梁女向被害人訛稱交易出問題不能出單，並稱要再繳
      交60萬元始能繼續交易，11.4被害人即受騙交60萬元予趙
      富青）。
三、被害人戊○○
（一）應徵時間
      92年10月17日應徵，10月22日開始上班。
（二）應徵公司
      寶萊公司。
（三）參與詐騙者
      (1)卯○○、(2)庚○○、(3)自稱DANNY之男子、(4)趙富青（
        自稱JAMS）、(5)子○○。
（四）詐騙手法
      (1)卯○○一面試錄用被害人，向被害人訛稱公司從事五金
        貿易業務。
      (2)庚○○一安排被害人與DANNY同辦公室，佯裝代趙富青
        要求DANNY及被害人撥打白銀期貨投資電話，並以教導
        被害人打電話詢價、估算獲利之方式使被害人誤以為真
        有白銀期貨投資。
      (3)自稱DANNY之男子一佯裝收取投資紅利、與趙富青佯裝
        白銀期貨投資獲利豐厚、鼓吹被害人投資、佯稱交易操
        作錯誤需再補入資金要求被害人再加碼投資。
      (4)趙富青（自稱JAMS）一偽以交付紅利予DANNY之方式佯
        裝投資白銀期貨獲利豐厚、交付1萬元、1萬2千元不等
        之金額給被害人使被害人誤以為確有獲利，鼓吹被害人
        投資，佯裝交易操作錯誤需再補入資金要求被害人加碼
        投資。
      (5)子○○一擔任總機，為被害人轉播或轉接投資電話。
（五）詐騙金額（新台幣）
      40萬元（92.1.29拿40萬元予趙富青代為簽約開戶投資）
      。
四、被害人巳○○
（一）應徵時間
      92年10月20日應徵，10月21日開始上班。
（二）應徵公司
      寶萊公司。
（三）參與詐騙者
      (1)庚○○、(2)寅○○、(3)甲○○、(4)趙富青（自稱JAMS）
        。
（四）詐騙手法
      (1)庚○○一面試錄用被害人，向被害人訛稱公司從事五金
        貿易業務。
      (2)寅○○一安排被害人與甲○○同辦公室，請被害人代趙
        富青撥打白銀期貨投資電話而佯裝確有白銀期貨買賣之
        事。
      (3)甲○○一佯裝收取投資紅利、與趙富青佯裝白銀期貨投
        資獲利豐厚、鼓吹被害人投資、佯稱交易操作錯誤需再
        補入資金要求被害人再加碼投資。
      (4)趙富青一偽以交付紅利予甲○○之方式佯裝投資白銀質
        貨獲利豐厚、交付1萬1千元給被害人使被害人證以為確
        有獲利、鼓吹被害人投資、佯裝交易操作錯誤需再補入
        資金要求被害人加碼投資。
（五）詐騙金額（新台幣）
      20萬元（92.10.31拿20萬元給趙富青代為簽約開戶投資）
      。
五、被害人丁○○
（一）應徵時間
      92年10月20日應徵，10月21日開始上班。
（二）應徵公司
      寶萊公司。
（三）參與詐騙者
      (1)卯○○、(2)寅○○、(3)甲○○、(4)趙富青（自稱JAMS）
        。
（四）詐騙手法
      (1)卯○○一面試錄用被害人。
      (2)寅○○一向被害人訛稱公司從事貿易業務、安排被害人
        與甲○○同辦公室，佯稱幫趙富青寫報表而知白銀投資
        獲利良好，要求被害人代趙富青撥打投資電話而佯裝確
        有白銀期貨買賣之事、鼓吹被害人投資。
      (3)甲○○一佯裝收取投資紅利、與趙富青佯裝白銀期貨投
        期貨投資獲利豐厚、鼓吹被害人投資、佯稱先作完數張
        交易數、要求被害人再加碼投資。
      (4)趙富青一偽以交付紅利予甲○○之方式佯稱投資白銀期
        貨獲利豐厚、交付7千5百萬、9千元給被害人誤以為確
        有獲利，鼓吹被害人投資。
（五）詐騙金額（新台幣）
      43萬元（92.10.31拿30萬元予趙富青代為簽約，11.4甲○○向被害人訛稱交易出問題，不能出單，若要交易要再投
      入金錢即受騙將13萬元交予趙富青）。
六、被害人丑○○
（一）應徵時間
      92年10月23日應徵，10月21日開始上班。
（二）應徵公司
      寶萊公司。
（三）參與詐騙者
      (1)卯○○（自稱王小姐）、(2)寅○○、(3)癸○○、(4)趙富
        青（自稱JAMS）
（四）詐騙手法
      (1)卯○○（自稱王小姐）一面試被害人。
      (2)寅○○一錄用被害人，向被害人訛稱公司從事五金貿易
        業務，安排被害人與癸○○同辦公室，請被害人代趙富
        青撥打白銀投資電話而佯裝確有白銀期貨買賣之事。
      (3)癸○○一佯裝收取投資紅利、與趙富青佯裝白銀期貨投
        資獲利豐厚、鼓吹被害人投資、佯稱先作完數張交易數
        ，要求被害人再加碼投資。
      (4)趙富青（自稱JAMS）一偽以交付紅利予癸○○之方式佯
        裝投白銀期貨獲利豐厚、交付5千、6千元給被害人使被
        害人誤以為確有獲利、鼓吹被害人投資。
（五）詐騙金額（新台幣）
      20萬元（於92.10.31交20萬元予趙富青開戶投資）。
七、被害人壬○○
（一）應徵時間
      92.6.16。
（二）應徵公司
      摩笙公司。
（三）參與詐騙者
      (1)庚○○、(2)趙富青。
（四）詐騙手法
      (1)庚○○一佯使被害人從事抄寫香港傳傑公司交易明細等
        文書作業而佯裝公司確有白銀期貨買賣之事。
      (2)趙富青一主動告知公司及其本身有投資貴金屬期貨投資
        ，很有經驗，獲利甚豐，偽以交付帳號及密通知書、簽
        訂合約書鼓吹被害人投資，偽以交付紅利給予之方式佯
        裝投資白銀期貨獲利豐厚金額給被害人使被害人誤以為
        確有獲利，鼓吹被害人投資、佯裝交易操作錯誤需再補
        入資金要被害人加碼投資。
（五）詐騙金額（新台幣）
      162萬元（92.6.26交付趙富青4萬元保證金，翌日交付36
      萬元開戶，之後趙富青告知保證金不足，投資虧損，要補
      繳，被害人陸續於92.7.2、7.11、7.18、7.30各交付趙富
      青60萬、24萬、26萬、12萬元。
八、被害人乙○○
（一）應徵時間
      92.7.17。
（二）應徵公司
      摩笙公司。
（三）參與詐騙者
      (1)卯○○、(2)庚○○、(3)辛○○、(4)趙富青。
（四）詐騙手法
      (1)卯○○一面試錄用被害人，訛騙被害人公司從事建材五
        金，及台灣接單，大陸出貨之業務型態。
      (2)庚○○一佯使被害人從事抄寫香港傳傑公司交易明細等
        文作業而佯裝公司確有白銀期貨買賣之事，並交予被害
        人趙富青之白銀交易明細，謊稱趙富青要求被害人代為
        詢價，使被害人誤以為趙富青投資得利。
      (3)辛○○一佯裝撥打白銀期貨詢價電話、與趙富青佯裝白
        銀期貨投資獲利豐厚、佯裝收取投資紅利、佯裝與被害
        人共同投資。
      (4)趙富青一主動告知可投資貴金屬期貨投資，獲利甚豐，
        偽以交付帳號及密碼通知書、簽訂合約書及香港期貨商
        電話號碼鼓吹被害人投資、偽以交付2萬6千元紅利予之
        方式佯裝投資白銀期貨獲利豐厚、金額給被害人使被害
        人誤以為確有獲利，鼓吹被害人投資、佯裝交易操作錯
        誤（卡單）需再補入保證金要求被害人加碼投資。
（五）詐騙金額（新台幣）
      186萬元（被害人先誤信與辛○○共同投資，交付趙富青
      40萬元保證金，後為趙富青及辛○○詐騙誤以為投資【卡
      單】，欲填平損失，再陸續交付60萬元、40萬元、46萬元
      ）。
九、被害人辰○○
（一）應徵時間
      92.7.5正式上班。
（二）應徵公司
      摩笙公司。
（三）參與詐騙者
      (1)卯○○、(2)DANNY、(3)趙富青。
（四）詐騙手法
      (1)卯○○一面試錄用被害人，訛騙被害人司在大陸佛山地
        區有鋼鐵工廠，台灣接單，大陸出貨之業務型態。
      (2)DANNY一佯裝撥打白銀投資電話、佯裝收取投資紅利，
        與趙富青佯裝白銀期貨投資紅利，與趙富青佯裝白銀期
        貨投資獲利豐厚，佯裝與被害人共同投資。
      (3)趙富青一主動告知可投資貴金屬期貨投資，獲利甚豐，
        偽以交付帳號及密碼通知書、簽訂合約書及香港期貨商
        電話號碼鼓吹被害人投資，偽以交付2萬6千元紅利給予
        之方式佯裝投資白銀期貨獲利豐厚、金額給被害人使被
        害人誤以為確有獲利、鼓吹被害人投資、佯裝交易操作
        錯誤需再補入資金要求被害人加碼投資。
（五）詐騙金額（新台幣）
      100萬元（被害人先交15萬元給趙富青開戶，趙富青後向
      被害人訛稱1個期貨交易單至需要2萬元美金即80萬元台幣
      ，要求被害人於1星期內補交65萬元，被害人於是照交共
      65萬元予趙富青，後因趙富青訛稱投資虧損，被害人再加
      碼投資20萬元）
